---
title: "Plano de Atuação de Promotorias de Justiça 2022-2023"
author: "Ministério Público do Estado do Espírito Santo"
date: "2023-02-06"
output:
  pdf_document: default
  word_document: default
  html_document: default
---

```{r include=FALSE}
knitr::opts_chunk$set(comment = NA)
```

```{r inicialização, include=FALSE}
library(readxl)

df <- read_excel("C:/Users/pedro/OneDrive - Ministerio Publico do Espirito Santo/AGE/PAPJ/PAPJ.xlsx", sheet = "Form1")

```

### 1 - Cargo: área de atribuição  

```{r resposta 1, echo=FALSE}

elemento <- df[nrow(df),6]
celemento <- as.character(elemento)
cat(celemento)

```


### 2 - Nome completo  

```{r resposta 2, echo=FALSE}

elemento <- df[nrow(df),7]
celemento <- as.character(elemento)
cat(celemento)

```

### 3 - Cargo: número do cargo   

```{r resposta 3, echo=FALSE}

elemento <- df[nrow(df),8]
celemento <- as.character(elemento)
cat(celemento)

```

### 4 - Cargo: município ou comarca  

```{r resposta 4, echo=FALSE}

elemento <- df[nrow(df),9]
celemento <- as.character(elemento)
cat(celemento)

```

### 5 - Atribuições do cargo ao qual o Plano de Atuação está vinculado.  

```{r resposta 5, echo=FALSE}

elemento <- df[nrow(df),10]
celemento <- as.character(elemento)
cat(celemento)

```

### 6 - Quadro de pessoal  

```{r resposta 6, echo=FALSE}

elemento <- df[nrow(df),11]
celemento <- as.character(elemento)
cat(celemento)

```

### 7 - Indique os temas / assuntos mais recorrentes dos procedimentos judiciais em trâmite na Promotoria de Justiça  

```{r resposta 7, echo=FALSE}

elemento <- df[nrow(df),12]
celemento <- as.character(elemento)
cat(celemento)

```

### 8 - Indique os temas / assuntos mais recorrentes dos procedimentos extrajudiciais em trâmite na Promotoria de Justiça  

```{r resposta 8, echo=FALSE}

elemento <- df[nrow(df),13]
celemento <- as.character(elemento)
cat(celemento)

```

### 9 - Na sua análise, qual(ais) a(s) principal(ais) causa(s) sociais, culturais, econômicas, dentre outras que podem ser relacionadas às demandas acima identificadas?   

```{r resposta 9, echo=FALSE}

elemento <- df[nrow(df),14]
celemento <- as.character(elemento)
cat(celemento)

```

### 10 - Quer incluir em seu Plano de Atuação (PAPJ 22-23), estratégias relacionadas à área Criminal?  

```{r resposta 10, echo=FALSE}

elemento <- df[nrow(df),15]
celemento <- as.character(elemento)
cat(celemento)

```

### 11 - Qual(ais) estratégia(s) de atuação relacionada(s) à área Criminal irá incluir em seu Plano de Atuação de Promotoria de Justiça (PAPJ)? Assinale quantas alternativas quiser.

```{r resposta 11, echo=FALSE}

elemento <- df[nrow(df),16]
celemento <- as.character(elemento)
cat(celemento)

```

### 12 - Justifique a escolha da(s) estratégia(s) acima:  

```{r resposta 12, echo=FALSE}

elemento <- df[nrow(df),17]
celemento <- as.character(elemento)
cat(celemento)

```

### 13 - Para cada estratégia de atuação assinalada na questão anterior, descreva, sucintamente, o que planeja executar no ano de 2023.  

```{r resposta 13, echo=FALSE}

elemento <- df[nrow(df),18]
celemento <- as.character(elemento)
cat(celemento)

```

### 14 - Quer incluir em seu Plano de Atuação (PAPJ 22-23), estratégias relacionadas à área da Infância e Juventude?  

```{r resposta 14, echo=FALSE}

elemento <- df[nrow(df),19]
celemento <- as.character(elemento)
cat(celemento)

```

### 15 - Qual(ais) estratégia(s) de atuação relacionada(s) à Infância e Juventude irá incluir em seu Plano de Atuação de Promotoria de Justiça (PAPJ)? Assinale quantas alternativas quiser.  

```{r resposta 15, echo=FALSE}

elemento <- df[nrow(df),20]
celemento <- as.character(elemento)
cat(celemento)

```

### 16 - Justifique a escolha da(s) estratégia(s) acima:  

```{r resposta 16, echo=FALSE}

elemento <- df[nrow(df),21]
celemento <- as.character(elemento)
cat(celemento)

```

### 17 - "Quer incluir em seu Plano de Atuação (PAPJ 22-23), estratégias relacionadas à área da Cidadania?

```{r resposta 17, echo=FALSE}

elemento <- df[nrow(df),22]
celemento <- as.character(elemento)
cat(celemento)

```

### 18 - "Qual(ais) estratégia(s) de atuação relacionada(s) à Cidadania irá incluir em seu Plano de Atuação de Promotoria de Justiça (PAPJ)? Assinale quantas alternativas quiser.

```{r resposta 18, echo=FALSE}

elemento <- df[nrow(df),23]
celemento <- as.character(elemento)
cat(celemento)

```

### 19 - Justifique a escolha da(s) estratégia(s) acima:3  

```{r resposta 19, echo=FALSE}

elemento <- df[nrow(df),24]
celemento <- as.character(elemento)
cat(celemento)

```

### 20 - Para cada estratégia de atuação assinalada na questão anterior, descreva, sucintamente, o que planeja executar no ano de 2023.2  

```{r resposta 20, echo=FALSE}

elemento <- df[nrow(df),25]
celemento <- as.character(elemento)
cat(celemento)

```

### 21 - Quer incluir em seu Plano de Atuação (PAPJ 22-23), estratégias relacionadas à área da Defesa Comunitária?  

```{r resposta 21, echo=FALSE}

elemento <- df[nrow(df),26]
celemento <- as.character(elemento)
cat(celemento)

```

### 22 - "Qual(ais) estratégia(s) de atuação relacionada(s) à Defesa Comunitária irá incluir em seu Plano de Atuação de Promotoria de Justiça (PAPJ)? Assinale quantas alternativas quiser.

```{r resposta 22, echo=FALSE}

elemento <- df[nrow(df),27]
celemento <- as.character(elemento)
cat(celemento)

```

### 23 - Justifique a escolha da(s) estratégia(s) acima:4  

```{r resposta 23, echo=FALSE}

elemento <- df[nrow(df),28]
celemento <- as.character(elemento)
cat(celemento)

```

### 24 - Para cada estratégia de atuação assinalada na questão anterior, descreva, sucintamente, o que planeja executar no ano de 2023.3  

```{r resposta 24, echo=FALSE}

elemento <- df[nrow(df),29]
celemento <- as.character(elemento)
cat(celemento)

```

### 25 - "Quer incluir em seu Plano de Atuação (PAPJ 22-23), estratégias relacionadas à área de Direitos Humanos?

```{r resposta 25, echo=FALSE}

elemento <- df[nrow(df),30]
celemento <- as.character(elemento)
cat(celemento)

```

### 26 - "Qual(ais) estratégia(s) de atuação relacionada(s) a Direitos Humanos irá incluir em seu Plano de Atuação de Promotoria de Justiça (PAPJ)? Assinale quantas alternativas quiser.

```{r resposta 26, echo=FALSE}

elemento <- df[nrow(df),31]
celemento <- as.character(elemento)
cat(celemento)

```

### 27 - Justifique a escolha da(s) estratégia(s) acima:5  

```{r resposta 27, echo=FALSE}

elemento <- df[nrow(df),32]
celemento <- as.character(elemento)
cat(celemento)

```

### 28 - Para cada estratégia de atuação assinalada na questão anterior, descreva, sucintamente, o que planeja executar no ano de 2023.4  

```{r resposta 28, echo=FALSE}

elemento <- df[nrow(df),33]
celemento <- as.character(elemento)
cat(celemento)

```

### 29 - Quer incluir em seu Plano de Atuação (PAPJ 22-23), estratégias relacionadas à área da Violência Doméstica e Familiar contra a Mulher?  

```{r resposta 29, echo=FALSE}

elemento <- df[nrow(df),34]
celemento <- as.character(elemento)
cat(celemento)

```

### 30 - "Qual(ais) estratégia(s) de atuação relacionada(s) à Defesa do Patrimônio Público irá incluir em seu Plano de Atuação de Promotoria de Justiça (PAPJ)? Assinale quantas alternativas quiser.

```{r resposta 30, echo=FALSE}

elemento <- df[nrow(df),35]
celemento <- as.character(elemento)
cat(celemento)

```

### 31 - "Qual(ais) estratégia(s) de atuação relacionada(s) a Direitos do Consumidor irá incluir em seu Plano de Atuação de Promotoria de Justiça (PAPJ)? Assinale quantas alternativas quiser.

```{r resposta 31, echo=FALSE}

elemento <- df[nrow(df),36]
celemento <- as.character(elemento)
cat(celemento)

```

### 32 - Qual(ais) estratégia(s) de atuação relacionada(s) à Violência Doméstica e Familiar contra a Mulher irá incluir em seu Plano de Atuação de Promotoria de Justiça (PAPJ)? Assinale quantas alternativa...  

```{r resposta 32, echo=FALSE}

elemento <- df[nrow(df),37]
celemento <- as.character(elemento)
cat(celemento)

```

### 33 - Justifique a escolha da(s) estratégia(s) acima:6  

```{r resposta 33, echo=FALSE}

elemento <- df[nrow(df),38]
celemento <- as.character(elemento)
cat(celemento)

```

### 34 - Para cada estratégia de atuação assinalada na questão anterior, descreva, sucintamente, o que planeja executar no ano de 2023.5  

```{r resposta 34, echo=FALSE}

elemento <- df[nrow(df),39]
celemento <- as.character(elemento)
cat(celemento)

```

### 35 - Quer incluir em seu Plano de Atuação (PAPJ 22-23), estratégias relacionadas à área Eleitoral?  

```{r resposta 35, echo=FALSE}

elemento <- df[nrow(df),40]
celemento <- as.character(elemento)
cat(celemento)

```

### 36 - "Qual(ais) estratégia(s) de atuação relacionada(s) à área Eleitoral irá incluir em seu Plano de Atuação de Promotoria de Justiça (PAPJ)? Assinale quantas alternativas quiser.

```{r resposta 36, echo=FALSE}

elemento <- df[nrow(df),41]
celemento <- as.character(elemento)
cat(celemento)

```

### 37 - Justifique a escolha da(s) estratégia(s) acima:7  

```{r resposta 37, echo=FALSE}

elemento <- df[nrow(df),42]
celemento <- as.character(elemento)
cat(celemento)

```

### 38 - Para cada estratégia de atuação assinalada na questão anterior, descreva, sucintamente, o que planeja executar no ano de 2023.6  

```{r resposta 38, echo=FALSE}

elemento <- df[nrow(df),43]
celemento <- as.character(elemento)
cat(celemento)

```

### 39 - Quer incluir em seu Plano de Atuação (PAPJ 22-23), estratégias relacionadas à área da Defesa do Patrimônio Público?  

```{r resposta 39, echo=FALSE}

elemento <- df[nrow(df),44]
celemento <- as.character(elemento)
cat(celemento)

```

### 40 - Justifique a escolha da(s) estratégia(s) acima:8  

```{r resposta 40, echo=FALSE}

elemento <- df[nrow(df),45]
celemento <- as.character(elemento)
cat(celemento)

```

### 41 - Para cada estratégia de atuação assinalada na questão anterior, descreva, sucintamente, o que planeja executar no ano de 2023.7  

```{r resposta 41, echo=FALSE}

elemento <- df[nrow(df),46]
celemento <- as.character(elemento)
cat(celemento)

```

### 42 - Quer incluir em seu Plano de Atuação (PAPJ 22-23), estratégias relacionadas à área de Direitos do Consumidor?  

```{r resposta 42, echo=FALSE}

elemento <- df[nrow(df),47]
celemento <- as.character(elemento)
cat(celemento)

```

### 43 - Justifique a escolha da(s) estratégia(s) acima:9  

```{r resposta 43, echo=FALSE}

elemento <- df[nrow(df),48]
celemento <- as.character(elemento)
cat(celemento)

```

### 44 - Para cada estratégia de atuação assinalada na questão anterior, descreva, sucintamente, o que planeja executar no ano de 2023.8  

```{r resposta 44, echo=FALSE}

elemento <- df[nrow(df),49]
celemento <- as.character(elemento)
cat(celemento)

```

### 45 - Quer incluir em seu Plano de Atuação (PAPJ 22-23), estratégias relacionadas à área do Controle externo da atividade policial?  

```{r resposta 45, echo=FALSE}

elemento <- df[nrow(df),50]
celemento <- as.character(elemento)
cat(celemento)

```

### 46 - "Qual(ais) estratégia(s) de atuação relacionada(s) ao Controle externo da atividade policial irá incluir em seu Plano de Atuação de Promotoria de Justiça (PAPJ)? Assinale quantas alternativas quiser.

```{r resposta 46, echo=FALSE}

elemento <- df[nrow(df),51]
celemento <- as.character(elemento)
cat(celemento)

```

### 47 - Justifique a escolha da(s) estratégia(s) acima:10  

```{r resposta 47, echo=FALSE}

elemento <- df[nrow(df),52]
celemento <- as.character(elemento)
cat(celemento)

```

### 48 - Para cada estratégia de atuação assinalada na questão anterior, descreva, sucintamente, o que planeja executar no ano de 2023.9  

```{r resposta 48, echo=FALSE}

elemento <- df[nrow(df),53]
celemento <- as.character(elemento)
cat(celemento)

```

### 49 - Quer incluir em seu Plano de Atuação (PAPJ 22-23), estratégias relacionadas à área da Execução Penal?  

```{r resposta 49, echo=FALSE}

elemento <- df[nrow(df),54]
celemento <- as.character(elemento)
cat(celemento)

```

### 50 - "Qual(ais) estratégia(s) de atuação relacionada(s) à Execução Penal irá incluir em seu Plano de Atuação de Promotoria de Justiça (PAPJ)? Assinale quantas alternativas quiser.

```{r resposta 50, echo=FALSE}

elemento <- df[nrow(df),55]
celemento <- as.character(elemento)
cat(celemento)

```

### 51 - Justifique a escolha da(s) estratégia(s) acima:11  

```{r resposta 51, echo=FALSE}

elemento <- df[nrow(df),56]
celemento <- as.character(elemento)
cat(celemento)

```

### 52 - Para cada estratégia de atuação assinalada na questão anterior, descreva, sucintamente, o que planeja executar no ano de 2023.10  

```{r resposta 52, echo=FALSE}

elemento <- df[nrow(df),57]
celemento <- as.character(elemento)
cat(celemento)

```

### 53 - "Qual(ais) estratégia(s) de atuação relacionada(s) à Saúde irá incluir em seu Plano de Atuação de Promotoria de Justiça (PAPJ)? Assinale quantas alternativas quiser.

```{r resposta 53, echo=FALSE}

elemento <- df[nrow(df),58]
celemento <- as.character(elemento)
cat(celemento)

```

### 54 - Justifique a escolha da(s) estratégia(s) acima:12  

```{r resposta 54, echo=FALSE}

elemento <- df[nrow(df),59]
celemento <- as.character(elemento)
cat(celemento)

```

### 55 - Para cada estratégia de atuação assinalada na questão anterior, descreva, sucintamente, o que planeja executar no ano de 2023.11  

```{r resposta 55, echo=FALSE}

elemento <- df[nrow(df),60]
celemento <- as.character(elemento)
cat(celemento)

```

### 56 - Quer incluir em seu Plano de Atuação (PAPJ 22-23), estratégias relacionadas à área da Educação?  

```{r resposta 56, echo=FALSE}

elemento <- df[nrow(df),61]
celemento <- as.character(elemento)
cat(celemento)

```

### 57 - Justifique a escolha da(s) estratégia(s) acima:13  

```{r resposta 57, echo=FALSE}

elemento <- df[nrow(df),62]
celemento <- as.character(elemento)
cat(celemento)

```

### 58 - Para cada estratégia de atuação assinalada na questão anterior, descreva, sucintamente, o que planeja executar no ano de 2023.12  

```{r resposta 58, echo=FALSE}

elemento <- df[nrow(df),63]
celemento <- as.character(elemento)
cat(celemento)

```

### 59 - Justifique a escolha da(s) estratégia(s) acima:14  

```{r resposta 59, echo=FALSE}

elemento <- df[nrow(df),64]
celemento <- as.character(elemento)
cat(celemento)

```

### 60 - Para cada estratégia de atuação assinalada na questão anterior, descreva, sucintamente, o que planeja executar no ano de 2023.13  

```{r resposta 60, echo=FALSE}

elemento <- df[nrow(df),65]
celemento <- as.character(elemento)
cat(celemento)

```

### 61 - Registre no campo a seguir a(s) estratégia(s) específica(s) a ser(em) destacada(s) no Plano de Atuação. Importante constar a iniciativa a ser desenvolvida e o(s) resultado(s) pretendido(s).  

```{r resposta 61, echo=FALSE}

elemento <- df[nrow(df),66]
celemento <- as.character(elemento)
cat(celemento)

```

### 62 - Para cada estratégia de atuação assinalada na questão anterior, descreva, sucintamente, o que planeja executar no ano de 2023.14  

```{r resposta 62, echo=FALSE}

elemento <- df[nrow(df),67]
celemento <- as.character(elemento)
cat(celemento)

```

### 63 - Quer incluir em seu Plano de Atuação (PAPJ 22-23), estratégias relacionadas à área da Saúde?  

```{r resposta 63, echo=FALSE}

elemento <- df[nrow(df),68]
celemento <- as.character(elemento)
cat(celemento)

```

### 64 - "Qual(ais) estratégia(s) de atuação relacionada(s) à Educação irá incluir em seu Plano de Atuação de Promotoria de Justiça (PAPJ)? Assinale quantas alternativas quiser.

```{r resposta 64, echo=FALSE}

elemento <- df[nrow(df),69]
celemento <- as.character(elemento)
cat(celemento)

```

### 65 - Quer incluir em seu Plano de Atuação (PAPJ 22-23), estratégias relacionadas à área do Meio Ambiente?  

```{r resposta 65, echo=FALSE}

elemento <- df[nrow(df),70]
celemento <- as.character(elemento)
cat(celemento)

```

### 66 - "Qual(ais) estratégia(s) de atuação relacionada(s) ao Meio Ambiente irá incluir em seu Plano de Atuação de Promotoria de Justiça (PAPJ)? Assinale quantas alternativas quiser.

```{r resposta 66, echo=FALSE}

elemento <- df[nrow(df),71]
celemento <- as.character(elemento)
cat(celemento)

```

### 67 - Justifique a escolha da(s) estratégia(s) acima:15  

```{r resposta 67, echo=FALSE}

elemento <- df[nrow(df),72]
celemento <- as.character(elemento)
cat(celemento)

```




